# 关于非金融机构借款及融资性质分期付款现金流列报问题

提问人：雪落星空 时间：2019-02-22 21:54:33
关于非金融机构借款及融资性质分期付款现金流总结如下，请指正：
① 分期付款购买固定资产：首付款放在“购建固定资产、无形资产和其他长期资产支付的现金”，分期款本金及利息放在 “支付其他与筹资活动有关的现金”
② 售后回租融资租赁：收到的融资款项放在 “收到其他与筹资活动有关的现金”，支付的分期款本金及利息、保证金放在 “支付其他与筹资活动有关的现金”
③ 向个人借款，签订合同并支付利息，收到的融资款项放在“收到其他与筹资活动有关的现金”，支付的本金及利息放在 “支付其他与筹资活动有关的现金”
④ 关联方资金拆借：a 如果双方明确约定了资金的使用期限和利息，双方应相应作为其他投资活动和筹资活动产生的现金流量。b 在未签订借款协议，借款期限事先不确定，拆出和归还交易发生频繁且涉及金额较大，且不带利息的情况下，更接近于作为经营活动现金流量
⑤ 以上 “支付其他与筹资活动有关的现金”，利息部分是否应该放在 “分配股利、利润或偿付利息支付的现金”？

回答人：chenyiwei
1 ～ 4 基本合理。 5 、“支付其他与筹资活动有关的现金”不区分本金和利息，对利息部分不单列在 “分配股利、利润或偿付利息支付的现金”中。